臺灣士林地方法院小額民事判決
111年度士小字第1624號
原      告  南山產物保險股份有限公司

法定代理人  蔡漢凌  
訴訟代理人  張哲瑀  
            洪啟軒  
被      告  戴小娟  
上列當事人間請求侵權行為損害賠償(交通)事件，本院於民國11
1年8月8日言詞辯論終結，判決如下：
    主  文
原告之訴駁回。
訴訟費用新臺幣壹仟元應由原告負擔。
    理由要領
一、按因侵權行為涉訟者，得由行為地之法院管轄。民事訴訟法
    第15條第1項定有明文。查本件原告主張之侵權行為地為臺
    北市大同區，本院自有管轄權。
二、原告主張：被告於民國110年6月4日16時37分許，駕駛車牌
    號碼000-0000號車（下稱A車），行經臺北市大同區環河北
    路2段時，因變換車道未注意其他車輛，致撞上原告承保車
    牌號碼0000-00號車（下稱B車），原告為被保險人支出修復
    費用新臺幣（下同）5萬9,984元（其中工資3萬5,096元、零
    件2萬4,888元），乃依侵權行為之法律關係及保險法第53條
    規定，提起本件訴訟等語，並聲明求為判決被告給付5萬9,9
    84元，及自起訴狀繕本送達翌日起至清償日止，按週年利率
    5％計算之利息。
三、被告則以：當時A車為直行，並無變換車道，是B車變換車道
    撞到A車等語，資為抗辯。
四、本院得心證之理由
(一)按當事人主張有利於己之事實者，就其事實有舉證之責任，
     民事訴訟法第277條前段定有明文。又民事訴訟如係由原告
    主張權利者，應先由原告負舉證之責，若原告不能舉證，以
    證實自己主張之事實為真實，則被告就其抗辯事實即令不能
    舉證，亦應駁回原告之請求（最高法院82年度台上字第1723
    號裁判意旨參照）。次按汽車行駛時，駕駛人應注意車前狀
    況及兩車並行之間隔，並隨時採取必要之安全措施，不得在
    道路上蛇行，或以其他危險方式駕車。汽車變換車道時，應
    讓直行車先行，並注意安全距離。道路交通安全規則第94條
    第3項、第98條第1項第6款分別定有明文。
(二)經查，觀諸上開警局資料所附之調查紀錄表（見本院卷第27
    、28頁），B車駕駛人利敏玉於警詢時自陳：「我駕駛3371-
    AB沿環河北路南往北方向行駛第2車道要右切第3車道，有打
    方向燈也有往右後方查看，無來車才切出去，當我已在第三
    車道時我車就被撞，我不清楚對方BKA-9818怎麼行駛，只知
    道對方從右後方行駛而來，…」等語，及被告於警詢時自陳
    ：「我駕駛BKA-9818沿環河北路南往北方向行駛第3車道直
    行，我車左側車身與對方3371-AB不明部位發生碰撞，我不
    清楚對方怎麼行駛，我只知道對方在我車左側，…」等語，
    可知B車於系爭車禍發生時，欲自第2車道變換至第3車道，
    而A車則為直行車未變換車道，復參諸上開警局資料所附之
    補充資料表（見本院卷第29頁），A車車損部位為左側車身
    擦撞痕，B車車損部位為右前車頭擦撞痕，可知B車於系爭車
    禍發生時尚未完全進入第3車道，應係於變換車道過程中與A
    車發生擦撞，足認系爭車禍之發生，係因B車變換車道時未
    注意其他車輛及禮讓直行車先行，且依當時情況，應無不能
    注意之情事，其過失堪以認定。至A車有無其他未盡注意之
    情形，依卷內卷證所示，並非明確，原告亦無其他舉證。故
    原告之請求，委難憑採。　　
五、從而，原告依上開法律關係，訴請被告給付5萬9,984元，及
    自起訴狀繕本送達翌日起至清償日止，按週年利率5％計算之
    利息，為無理由，應予駁回。
六、本件係就民事訴訟法第436條之8第1項適用小額程序所為原
    告敗訴之判決，並依職權確定訴訟費用額1,000元（第一審
    裁判費），應由原告負擔。
中　　華　　民　　國　　111 　年　　8 　　月　　22　　日
                  士林簡易庭  法  官  楊峻宇
以上為正本係照原本作成。
如不服本判決，應於送達後20日內，向本院提出上訴狀並應記載
上訴理由，表明關於原判決所違背之法令及其具體內容與依訴訟
資料可認為原判決有違背法令之具體事實，如於本判決宣示後送
達前提起上訴者，應於判決送達後20日內補提上訴理由書（須附
繕本）。
中　　華　　民　　國　　111 　年　　8 　　月　　23　　日
                              書記官  蘇彥宇